Muhammad indra

muhammadcandraindra@gmail.com | +6282125268802 | Karawang, Indonesia



PROFIL

Saya Indra, lulusan dari Univeristas Buana Perjuangan dengan jurusan Teknik informatika dengan IPK 3.58. Etos kerja disiplin, jujur, dan bertanggung jawab selalu saya utamakan dalam menyelesaikan setiap pekerjaan. Saya memiliki kompetensi Microsoft word, Microsoft excel, Microsoft power point, Keterampilan Komputer dan Data Science. Saya memiliki pengalaman magang, aktif dalam kegiatan organisasi. Mampu bekerja secara individu maupun tim, analisis masalah dan problem solving, kepemimpinan, memiliki semangat untuk berkembang, mudah beradaptasi, serta siap belajar lebih dan memanfaatkan keterampilan yang saya miliki untuk berkarir di bidang IT dan administrasi.

PENGALAMAN

GURU, SMK ISP KARAWANG

Job Descsription:

- Pengajar Teknik informatika
- Membatu jika ada troubleshooting komputer

Frelencer, Team leader, Website keuangan Job Descsription:

Mei 2024 - Juli 2024

- Menetapkan tujuan yang jelas dan realistis untuk tim dan individu.
- Membagi tugas sesuai dengan keahlian dan kapasitas anggota tim.
- Memantau progres proyek dan kinerja anggota tim.
- Mengadakan rapat rutin untuk memastikan semua anggota tim memiliki informasi terbaru.
- Membuat keputusan yang tepat dan tepat waktu berdasarkan data dan situasi yang ada.
- Memberikan revisi yang harus dikerjakan oleh tim

Archievement:

- Menyelesaikan proyek dalam batas anggaran yang telah ditetapkan.
- Menyelesaikan proyek sesuai dengan jadwal yang telah ditetapkan.

Frelencer - Admin IT, UPTD Puskesmas Tempuran

Oktober 2023 – Desember 2023

Job Descsription:

Pengelolaan data agar menjadi informasi yang berguna dan mudah diterima.

Archievement:

• Berhasil mendapatkan predikat akreditasi (PARIPURNA) pengakuan tertinggi yang diberikan lembaga independen penyelenggara akreditasi kepada puskesmas.

Frelencer, Team leader, Diagnosa penyakit

April 2023 – Juni 2023

Job Descsription:

- Menetapkan tujuan yang jelas dan realistis untuk tim dan individu.
- Membagi tugas sesuai dengan keahlian dan kapasitas anggota tim.
- Memberikan revisi yang harus dikerjakan oleh tim

Archievement:

- Menyelesaikan proyek dalam batas anggaran yang telah ditetapkan.
- Menyelesaikan proyek sesuai dengan jadwal yang telah ditetapkan.
- Tugas akhir mata kuliah dari program studi sarjana Farmasi Berhasil mendapatkan nilai A.

14:0004 11:000

Januari 2024 - Juli 2024

Frelencer - Frondend Developer, e commerce Hijab

April 2023

Job Description:

- Perencanaan dan Desain tata letak website dengan fokus pada tampilan yang estetis dan pengalaman pengguna yang responsif. Ini melibatkan pemilihan palet warna, tipografi, dan tata letak yang sesuai dengan merek hijab yang ditekankan.
- Pengembangan Front-End yang mengimplementasikan desain ke dalam kode HTML, CSS, dan JavaScript, memastikan tampilan yang konsisten di berbagai perangkat, termasuk desktop dan ponsel pintar.

Archievement:

• Tugas akhir mata kuliah dari program studi sarjana kebidanan Berhasil mendapatkan nilai A.

Magang - IT Vaksinator, UPTD Puskesmas Tempuran

Agustus 2021 – juli 2022

Job Descsription:

- menginput data peserta vaksinasi covid-19, Memasukkan data vaksinasi ke dalam sistem yang digunakan oleh otoritas kesehatan,
- Scrining data peserta vaksinasi covid-19, Memasukan hasil dari pengecekan Kesehatan oleh tim medis ke dalam sistem yang digunakan oleh otoritas kesehatan,
- Mencetak kartu peserta vaksinasi covid-19, Mencetak kartu vaksinasi oleh tim data entry dari sistem yang digunakan oleh otoritas kesehatan,

Archievement:

• Berhasil melaksanakan kegiatan vaksinasi di puskesmas dengan lancar dan sesuai target yang di tentukan oleh puskesmas dan PMB

PENDIDIKAN

Teknik informatika, Universitas Buana Perjuangan

2019-2023

IPK 3.58

Tugas akhir Implementasi algoritma naive bayes terhadap analisis sentimen larangan ekspor nikel oleh pemerintah indonesia.

PENGALAMAN ORGANISASI

Ketua Divisi perlombaan

 $Oktober\ 2021-September\ 2022$

- Memimpin divisi perlombaan dalam Kegiatan/Event dengan tanggung jawab utama mengatur, mengkoordinasikan, dan melaksanakan berbagai lomba dan kompetisi.
- Merancang dan mengimplementasikan rencana acara yang komprehensif, termasuk menetapkan aturan dan pedoman perlombaan, serta menyusun jadwal dan lokasi.

KEAHLIAN

Soft Skill

- Mampu bekerja sama secara individu maupun tim: Pengalaman bekerja sebagai guru, freelancer, dan magang menunjukkan kemampuan untuk bekerja baik secara individu maupun dalam tim. Mampu bekerja secara individu maupun tim
- Analisis masalah: Mengelola data dan troubleshooting komputer menunjukkan kemampuan untuk menganalisis dan memecahkan masalah teknis.
- Kepemimpinan: Mengajar di SMK menunjukkan kemampuan memimpin dan membimbing siswa.

- Komunikasi : Mengajar, mengelola data, dan berinteraksi dengan tim medis dan peserta vaksinasi menunjukkan kemampuan berkomunikasi dengan berbagai pihak.
- Detail: Pengelolaan data dan input data vaksinasi memerlukan perhatian terhadap detail.

Hard skill

- Microsoft Word: Terampil dalam merancang dan mengedit dokumen dengan Microsoft Word, termasuk penggunaan gaya, format, tabel, gambar, serta fitur-fitur lainnya untuk menciptakan konten yang profesional dan terstruktur.
- Microsoft PowerPoint: Mampu menghasilkan presentasi visual yang menarik dan informatif menggunakan Microsoft PowerPoint. Kemampuan dalam mengintegrasikan elemen desain, grafik, dan animasi untuk menyampaikan pesan dengan jelas dan menarik.
- Microsoft Excel: Keterampilan dalam penggunaan Microsoft Excel untuk mengelola, menganalisis, dan memvisualisasikan data. Pengalaman dalam membuat formula, tabel pivot, grafik, dan menghasilkan laporan yang terstruktur.
- Keterampilan Komputer : Familiar dengan penggunaan perangkat keras dan perangkat lunak komputer. Pengalaman dalam menginstal, mengkonfigurasi, dan melakukan pemecahan masalah dasar.
- Data Science: Pengetahuan dasar dalam analisis data, pemrosesan data, dan pemodelan statistik. Familiar dengan alat analisis data seperti Python dan R, serta konsep dasar dalam pengelolaan basis data.
- Pemrograman : Pemahaman dasar tentang pemrograman komputer, termasuk konsep dan struktur dasar, logika pemrograman, serta sintaksis dalam bahasa seperti Python

SERTIFIKASI

- Sertifikat kompetensi, Aplikasi Perkantoran, BPPTIK
- Piagam Tanda Penghargaan, Covid-19, Bupati karawang
- Sertifikat Apresiasi (Magang), Covid-19, UPTD Puskesmas Tempuran
- Introduction to Data Science with R, DOLab
- Introduction to Data Science with Python, DQLab
- Basic Excel, DQLab